臺灣臺北地方法院刑事裁定　
110年度訴字第697號
公  訴  人  臺灣臺北地方檢察署檢察官
被      告  林子豪



選任辯護人  唐正昱律師
            閻道至律師
            劉興峯律師
            黃國展律師（解除委任）
被      告  邱思衛



選任辯護人  黃慧仙律師
上列被告因違反毒品危害防制條例等案件，經檢察官提起公訴（
110年度偵字第17089號、第19036號、第22028號、第24065號）
，本院裁定如下：
    主  文
林子豪自民國壹佰壹拾壹年貳月玖日起，延長羈押貳月，並自民
國壹佰壹拾壹年壹月貳拾伍日起解除禁止接見、通信。
邱思衛自民國壹佰壹拾壹年貳月玖日起，延長羈押貳月。
    理  由
一、按羈押被告，審判中不得逾3月，但有繼續羈押之必要者，
    得於期間未滿前，經法院依第101條或第101條之1規定訊問
    被告後，以裁定延長之；延長羈押期間，審判中每次不得逾
    2月，如所犯最重本刑為10年以下有期徒刑以下之刑者，第
    一審、第二審以3次為限，第三審以1次為限，刑事訴訟法第
    108條第1項、第5項分別定有明文。次按被告經法官訊問後
    ，認為犯罪嫌疑重大，而有下列情形之一，非予羈押，顯難
    進行追訴、審判或執行者，得羈押之︰㈠逃亡或有事實足認為
    有逃亡之虞者。㈡有事實足認為有湮滅、偽造、變造證據或
    勾串共犯或證人之虞者。㈢所犯為死刑、無期徒刑或最輕本
    刑為5年以上有期徒刑之罪者，有相當理由認為有逃亡、湮
    滅、偽造、變造證據或勾串共犯或證人之虞者，刑事訴訟法
    第101條第1項亦定有明文。另被告有無羈押之原因與羈押之
    必要性，以及執行羈押後，其羈押之原因是否依然存在，需
    否繼續羈押，均屬法院得依職權裁量之事項，倘不違背客觀
    存在之經驗法則或論理法則，即無違背法令可言，且據憑之
    基礎事實判斷，並不以嚴格證明為必要，其以自由證明，即
    為充足。再按釋字第665號解釋，係要求附加考量被告除犯
    刑事訴訟法第101條第1項第3款所列重罪外，是否有相當理
    由足認其有逃亡、湮滅、偽造、變造證據或勾串共犯或證人
    等之虞。該等附加考量與單純考量同條第1項第1款、第2款
    之羈押原因仍有程度之不同。是以伴同重罪羈押予以考量之
    逃亡之虞，與單純成為羈押原因之逃亡之虞其強度尚有差異
    ，亦即伴同重罪羈押考量之逃亡之虞，其理由強度可能未足
    以單獨成為羈押原因，然得以與重罪羈押之羈押原因互佐。
    另重罪常伴隨有逃亡、滅證之高度可能，係趨吉避凶、脫免
    刑責、不甘受罰之基本人性，倘一般正常之人，依其合理判
    斷，可認為該犯重罪，嫌疑重大之人具有逃亡或滅證之相當
    或然率存在，即已該當「相當理由」之認定標準，不以達到
    充分可信或確定程度為必要（最高法院100年度台抗字第246
    號裁定要旨參照）。
二、本件被告林子豪、邱思衛因違反毒品危害防制條例案件，經
    檢察官以渠等均涉嫌違反毒品危害防制條例第4條第2項、第
    6項之運輸第二級毒品未遂罪嫌提起公訴，經本院於民國110
    年9月9日訊問後，認被告2人均涉犯上開犯罪嫌疑重大，且
    有刑事訴訟法第101條第1項第3款之情形，並有羈押之必要
    ，於同日裁定羈押並禁止接見通信。嗣被告邱思衛之辯護人
    於111年1月14日具狀為被告邱思衛聲請具保停止羈押，本院
    因認本案已辯論終結，定於111年3月10日宣判，故難認被告
    邱思衛仍有勾串共犯或證人之羈押原因存在，亦無對被告邱
    思衛繼續禁止接見通信之必要，而於111年1月24日裁定解除
    禁止接見通信，合先敘明。
三、茲因被告2人羈押期間即將屆滿，經本院訊問，並聽取檢察
    官、被告2人及渠等辯護人之意見後，本院認被告2人雖均否
    認有運輸第二級毒品未遂犯行，然本案已有卷內相關之證人
    證詞、通訊軟體對話紀錄、監聽譯文、蒐證畫面及扣案物等
    證據可佐，足認被告2人涉犯前揭罪名之犯罪嫌疑重大。再
    者，被告林子豪於案發當日自後巷逃逸，嗣經警拘提方到案
    ，此有監視器翻拍照片及臺灣臺北地方檢察署檢察官拘票存
    卷可考，而被告邱思衛則於案發當日警方上前盤查時有立即
    拔腿逃逸並抗拒逮捕之舉措，此經證人即海巡署偵防分署彰
    化查緝隊組主任蔡永榆於本案審理中證述明確，並有職務報
    告附卷可憑，另參酌被告2人所涉運輸第二級毒品未遂罪，
    為法定本刑無期徒刑或10年以上有期徒刑之重罪，且本案查
    獲之毒品數量甚鉅，被告2人於本案所涉均位居上層指揮之
    角色，情節非輕，如經有罪判決，重刑可期，衡以趨吉避凶
    、脫免刑責、不甘受罰乃基本人性，依一般社會通念，被告
    2人為規避刑罰之執行而妨礙審判及執行程序進行之可能性
    增加，又本案雖已辯論終結，並定於111年3月10日宣判，惟
    檢察官及被告2人均有上訴之可能，國家刑罰權仍有難以實
    現之危險，故有相當理由足認被告2人有逃亡之虞，是本案
    仍有刑事訴訟法第101條第1項第3款所定之羈押原因存在。
    末經本院綜合考量國家刑事司法權之有效行使、社會秩序及
    公共利益、被告人身自由之限制等情，認其他侵害較小之替
    代手段，均不足以確保本案日後審判、執行之順利進行，是
    無從以具保、限制住居等手段代替之，而仍有羈押之必要。
    此外，本案復查無何刑事訴訟法第114條各款所定之情形，
    被告2人均應自111年2月9日起延長羈押2月。惟審酌本案業
    已辯論終結，並定於111年3月10日宣判，故依目前訴訟進度
    ，尚難認被告林子豪仍有勾串共犯或證人之羈押原因存在，
    亦無對被告林子豪繼續禁止接見通信之必要，爰自111年1月
    25日起予以解除禁止接見通信，附此敘明。
四、依刑事訴訟法第108條第1項、第5項，裁定如主文。
中　　華　　民　　國　　111 　年　　1 　　月　　25　　日
　　　　　　　　　刑事第三庭  審判長法  官  王筑萱
　　　　　　　　　                  法  官  馮昌偉
　　　　　　　　　                  法　官　蕭如儀
上正本證明與原本無異。
如不服本裁定，應於裁定送達後5日內向本院提出抗告狀。因疫
情而遲誤不變期間，得向法院聲請回復原狀。
                                    書記官  林書伃
中　　華　　民　　國　　111 　年　　1 　　月　　25　　日